# 关于关联方和关联方交易的问题

提问人：chinayuanji 时间：2011-09-29 16:03:24
注册会计师审计准则要求注册会计师了解被审计单位是否建立了识别关联方和关联方交易的程序和政策，但是企业内部控制基本规范和企业内部控制应用指引都没有要求建立识别关联方的程序和政策，请问其他有哪些法律法规要求企业必须建立识别关联方和关联方交易的程序和政策？除了注册会计师执业准则及其指南规定的识别关联方的审计程序之外，有没有其他用于识别关联方的程序、方法？

回答人：chenyiwei
按照适用的财务报告框架编制财务报表是管理层的责任，而主流的财务报告框架都要求在报表中披露关联方和关联交易，这就必然要求企业作为财务报告编制的责任方，建立关联方关系及其交易的识别、统计系统。当然，证监会和银监会对上市公司和金融机构的这方面要求更高。